# TITIAN PAMUNGKAS ANJASMARA Programmer

Surabaya, Indonesia | HP: 082257725645 | Email: pamungkastitian@gmail.com Profile website: titian-pamungkas-a.github.io | Github: github.com/titian-pamungkas-a

#### **RINGKASAN**

Fresh Graduate dari Teknik Informatika di Institut Teknologi Sepuluh Nopember. Memiliki minat untuk mengembangkan skill dalam dunia pengembangan website dan aplikasi mobile. Memiliki pengalaman membuat beberapa game platform dan edukasi menggunakan Unity dan beberapa mini project berupa aplikasi mobile serta back-end website. Memiliki pengalaman magang di PT. Mojadi Aplikasi Indonesia, yaitu perusahaan yang bergerak di bidang edukasi dan pendidikan sebagai Web & Mobile Developer.

# **PENGALAMAN**

# MOJADI – Tangerang, Indonesia Intern Web & Mobile Developer (Februari 2023 – Juni 2023)

- Bergabung dengan tim Web & Mobile Developer untuk mengembangkan aplikasi mobile MojadiPro, yaitu platform pelatihan online
- Menggunakan Flutter dan Dart untuk mengembangkan aplikasi mobile MojadiPro yang dapat diakses pada Play Store Android
- Request aplikasi MojadiPro kepada App Store Connect agar tersedia pada App Store
- Menggunakan PHP Laravel untuk mengembangkan back-end website mojadipro.com dan CSS Bootstrap untuk mengembangkan front-end website mojadipro.com
- Membuat materi berbayar tentang kecerdasan buatan yang dapat diakses di website mojadipro.com

# SCHEMATICS 2021 – Surabaya, Indonesia Staff Ahli Schematics NLC (April 2021 – November 2021)

- Berada pada divisi Game Maker, yang bekerja sama dengan divisi Game dev untuk mengembangkan permainan yang digunakan untuk seleksi perempat final dan semifinal Schematics NLC 2021
- Penanggung Jawab babak Grand Final Schematics NLC 2021
- Membuat dan melaksanakan rundown acara bersama divisi acara pada seluruh babak Schematics NLC 2021

# **PELATIHAN**

### **BOOTCAMP LARAVEL HARISENIN (Mei 2023 – Juni 2023)**

- Bergabung pelatihan berbayar bersertifikat dengan materi Laravel yang diselenggarakan oleh HariSenin secara online selama 1 bulan (ProClass).
- Mempelajari fungsi dasar hingga menengah pada Laravel seperti operasi CRUD, implementasi RESTful API, mail, Authentication dan Authorization, Laravel Package, Session, dan lain-lain.

# **PENDIDIKAN**

## **INSTITUT TEKNOLOGI SEPULUH NOPEMBER (Agustus 2019 – April 2024)**

S1 Teknik Informatika - IPK 3,54

# **KEMAMPUAN**

- HTML, CSS (Bootstrap), dan Javascript
- PHP Laravel
- OOP, Java, dan Kotlin
- Flutter dan Dart
- Android Studio dan Visual Studio Code
- MySQL, Firebase
- Unity Game Engine dan C#
- Github
- Bahasa Inggris (intermediate)
- Problem Solving, inisiatif tinggi, dan tertarik mempelajari hal baru